【裁判字號】    98,審易,477
【裁判日期】    980526
【裁判案由】    竊盜等
【裁判全文】
臺灣高雄地方法院刑事判決             98年度審易字第477號
公  訴  人  臺灣高雄地方法院檢察署檢察官
被      告  甲○○
                    另案在臺灣高雄第二監獄執行中
上列被告因竊盜等案件，經檢察官提起公訴（98年度速偵字第20
號），本院改依簡式審判程序審理，判決如下：
    主  文
甲○○犯變造特種文書罪，累犯，處有期徒刑參月，扣案變造「
丁○○」駕駛執照上之甲○○相片壹張沒收；又共同犯攜帶兇器
竊盜未遂罪，累犯，處有期徒刑伍月，扣案之T 型扳手貳支、一
字起子壹支、手電筒貳具、棉質手套壹付沒收。應執行有期徒刑
柒月，扣案變造「丁○○」駕駛執照上之甲○○相片壹張、T 型
扳手貳支、一字起子壹支、手電筒貳具、棉質手套壹付，均沒收
之。
    事  實
一、甲○○前因竊盜案件，經臺灣高等法院高雄分院以91年度上
    更一字第234 號判決，判處有期徒刑7 月確定，於民國93年
    2 月6日執行完畢。詎其仍不知悔改，先後於：
(一)、97年7 月間某日，因另案遭通緝而恐為警發覺，竟基於變造
    特種文書之犯意，向不知情之友人丁○○借得普通小型車駕
    駛執照1 紙後，在其位於高雄縣林園鄉○○路50巷95號13樓
    之居所，將該駕駛執照上之丁○○相片取下，並換貼上自己
    之相片1 張，而變造產生「丁○○」名義之普通小型車駕駛
    執照1 紙，並將之隨身攜帶，以備不時之需，足生損害於丁
    ○○本人及監理機關對於駕駛執照管理之正確性。
(二)、98年1 月21日凌晨1 時10分許，與某真實姓名、年籍不詳，
    綽號「阿隆」之成年男子，共同基於意圖為自己不法所有之
    犯意聯絡，由該綽號「阿隆」之人選定欲行竊之汽車音響，
    而由甲○○下手竊取，待竊得後再由該綽號「阿隆」之人給
    付甲○○新臺幣1500元作為代價以取得汽車音響之分工方式
    ，在高雄市○○區○○路與新豐街口，由甲○○穿戴棉質手
    套1 付，並持手電筒2 具及客觀上足供為兇器使用之T 型扳
    手2 支、一字起子1 支，破壞、撬開丙○○所有之車牌號碼
    1358-JH 號自用小客車右前車門（毀損部分未據告訴），而
    著手竊取該自用小客車內之汽車音響，然於尚未得手之際，
    即為巡邏員警發覺而查獲，並當場扣得甲○○所有之上開T
    型扳手2 支、一字起子1 支、手電筒2 具、棉質手套1 付。
    嗣警方人員將甲○○帶回高雄市政府警察局小港分局漢民派
    出所調查時，又在甲○○攜帶之皮夾內，發現上開變造之小
    型車駕駛執照，乃將之扣案，因而查悉上情。
二、案經高雄市政府警察局小港分局移送臺灣高雄地方法院檢察
    署檢察官偵查起訴。
    理  由
一、按本件被告甲○○所犯係死刑、無期徒刑、最輕本刑為3 年
    以上有期徒刑以外之罪，其於準備程序就被訴事實為有罪之
    陳述，經本院告知簡式審判程序之旨，並聽取其與公訴人意
    見後，認無不得或不宜改依簡式審判程序進行之處，爰依刑
    事訴訟法第273 條之1 第1 項，裁定本件改行簡式審判程序
    ，合先敘明。
二、前揭犯罪事實，業據被告於本院審理中坦承不諱，核與被害
    人丙○○於警詢中（見警卷第4 、5 頁）（上開被告以外之
    人於審判外所為之言詞陳述，因本件已改行簡式審判程序，
    依刑事訴訟法第159 條第2 項之規定，應具有證據能力）、
    證人即查獲上開變造小型車駕駛執照之員警乙○○於本院審
    理中（見本院卷第38頁）所述情節相符，並有蒐證相片在卷
    可稽（見警卷第16、17頁），及T 型扳手2 支、一字起子1
    支、手電筒2 具、棉質手套1 付、變造之小型車駕駛執照1
    紙扣案足憑，則被告前開自白顯與事實相符，堪以採信。本
    件事證明確，被告前揭犯行，足堪認定。
三、按刑法第321 條第1 項第3 款之攜帶兇器竊盜罪，係以行為
    人攜帶兇器竊盜為其加重條件，此所謂兇器，其種類並無限
    制，凡客觀上足對人之生命、身體、安全構成威脅，具有危
    險性之兇器均屬之，且祇須行竊時攜帶此種具有危險性之兇
    器為已足，並不以攜帶之初有行兇之意圖為必要（最高法院
    79年臺上字第5253號判例足資參照）。被告持以為本件竊盜
    犯行之T 型扳手2 支、一字起子1 支，均為質地堅硬之金屬
    材質，有蒐證相片在卷可稽，且既足用以破壞、撬開前揭自
    用小客車車門，顯見其有相當長度可供施力，客觀上自足對
    人之生命、身體、安全構成威脅，要屬兇器無訛。是核被告
    前開犯罪事實(一)所為，係犯刑法第212 條之變造特種文書罪
    ；其前開犯罪事實(二)所為，係犯刑法第321 條第2 項、第1
    項第3 款之攜帶兇器竊盜未遂罪。被告就上開攜帶兇器竊盜
    未遂罪，與前揭綽號「阿隆」之人間，有犯意聯絡及行為分
    擔，為共同正犯。被告所犯上開2 罪間，犯意各別、行為互
    殊，觸犯構成要件相異之罪名，自應予以分論併罰。被告有
    上述之前科紀錄乙情，有臺灣高等法院被告前案紀錄表在卷
    可稽，其受有期徒刑執行完畢，5 年內故意再犯本件最重本
    刑為有期徒刑以上之2 罪，均為累犯，應依刑法第47條第1
    項規定加重其刑。又被告已著手於上開竊盜行為之實施，然
    未生竊得他人財物之結果，為未遂犯，爰就此部分依刑法第
    25條第2 項之規定，按既遂犯之刑減輕其刑，並依法先加後
    減之。另被告於本院審理中曾主張：前開竊盜案件遭查獲後
    ，伊於員警問伊姓名時，想到身上有攜帶前開變造駕照，認
    為該變造駕照遲早會被員警發現，所以就主動向員警表示身
    上有該變造之駕照，並將之交付與員警，伊認為此部分伊應
    構成自首云云（見本院卷第20、21頁），然證人乙○○就被
    告前開變造特種文書犯行之查獲過程，於本院審理中證述：
    被告因前開竊盜案件遭查獲後，就由其他同事帶回派出所，
    而伊剛好擔任備差勤務，所以由伊負責此案，當時伊有請被
    告將身上所有的東西放在桌上，之後伊就在被告皮夾內找到
    扣案的駕照，又因為被告向伊陳述的名字，與駕照上面的姓
    名不符，且該駕照上又貼有被告的相片，所以伊就懷疑被告
    有變造駕照的情形，並就此詢問被告等語（見本院卷第38
    頁）明確，可知被告此部分犯行，係警方人員先發覺其有犯
    罪嫌疑後，進而詢問被告所查獲，被告並無主動坦認此部分
    犯行而將上開變造之駕駛執照交與警方人員之情，是被告就
    此部分犯行，並無自首情形，併予敘明。爰審酌被告為貪圖
    不法利益，竟以上開方式行竊他人財物，並變造他人駕駛執
    照，所為實不足取，然念其犯後坦承犯行，態度尚佳，且僅
    變造上開駕駛執照，尚未持以使用，復參以其先前因竊盜案
    件經論罪科刑之次數等一切情狀，分別量處如主文所示之刑
    ，並定其應執行刑，以示懲儆。扣案之變造駕駛執照上之被
    告相片1 張、T 型扳手2 支、一字起子1 支、手電筒2 具、
    棉質手套1 付，均係被告所有，且分別係供其為上開犯罪事
    實(一)、(二)犯行所用之物，業據被告於偵訊及本院審理中陳述
    明確，爰依刑法第38條第1 項第2 款規定，併予宣告沒收。
    被告因上開案件為警查獲時，另扣得行動電話1 支，而依卷
    內所存證據，尚難證明該行動電話與被告上開犯行有何直接
    關連，是不為沒收之宣告，附此敘明。
據上論斷，應依刑事訴訟法第273 條之1 第1 項、第299 條第1
項前段，刑法第28條、第212 條、第321 條第1 項第3 款、第2
項、第47條第1 項、第25條第2 項、第51條第5 款、第38條第1
項第2 款，刑法施行法第1 條之1 ，判決如主文。
本案經檢察官陳麗琇到庭執行職務。
中    華    民    國    98    年    5     月    26    日
                  刑事第十庭    法  官  陳君杰
以上正本證明與原本無異。
如不服本判決應於收受判決後10日內向本院提出上訴書狀，並應
敘述具體理由。其未敘述上訴理由者，應於上訴期間屆滿後20日
內向本院補提理由書(均須按他造當事人之人數附繕本)「切勿逕
送上級法院」。
中    華    民    國    98    年    5     月    26    日
                                書記官  李承悌
附錄本案論罪科刑法條：
刑法第212條
偽造、變造護照、旅券、免許證、特許證及關於品行、能力服務
或其他相類之證書、介紹書，足以生損害於公眾或他人者，處1
年以下有期徒刑、拘役或300 元以下罰金。
刑法第321條
犯竊盜罪而有左列情形之一者，處6 月以上、5 年以下有期徒刑
：
一  於夜間侵入住宅或有人居住之建築物、船艦或隱匿其內而犯
    之者。
二  毀越門扇、牆垣或其他安全設備而犯之者。
三  攜帶兇器而犯之者。
四  結夥三人以上而犯之者。
五  乘火災、水災或其他災害之際而犯之者。
六  在車站或埠頭而犯之者。
前項之未遂犯罰之。


司法院資訊處製作；財團法人民間司法改革基金會備份。
